臺灣苗栗地方法院刑事判決　　　　　　　100年度易字第404號
公　訴　人　臺灣苗栗地方法院檢察署檢察官
被　　　告　劉永城
　　　　　　古正維
上列被告等因竊盜等案件，經檢察官提起公訴（100 年度偵字第
932 號），本院判決如下：
    主  文
劉永城攜帶兇器竊盜，累犯，處有期徒刑拾月；又竊盜，累犯，
處有期徒刑陸月。應執行有期徒刑壹年貳月。
古正維搬運贓物，累犯，處有期徒刑陸月，如易科罰金，以新臺
幣壹仟元折算壹日。
    事  實
一、前科資料：
    劉永城前因竊盜等案件，分別經本院判處有期徒刑確定後入
    監執行，於民國（下同）98年4 月15日假釋出監，並於同年
    7 月24日交付保護管束期滿，未經撤銷假釋而執行完畢。古
    正維前因施用毒品等案件，經同法院判處應執行有期徒刑9
    月確定，於97年8 月22日縮刑期滿執行完畢。
二、本件事實：
  (一)劉永城以竊取他人物品之意思，於99年10月12日約23時、24
    時許，在苗栗縣台72線東西向快速道路0-30公里處，持客觀
    上足供兇器使用之螺絲起子1 支（已丟棄）為工具，竊取華
    電聯網股份有限公司蕭目宜所保管用來固定拉線箱之白鐵鐵
    鍊23條。
  (二)劉永城完成第(一)項行為後，隨即再前往同縣公館鄉鶴岡村1
    鄰鶴岡16-2號旁土地公廟，仍以竊取他人物品之意思，徒手
    將香案上固定香爐之螺絲鬆開後，竊取謝錦源所管領之香爐
    1 個。
  (三)劉永城竊得上開香爐後，隨即通知古正維駕駛車輛前往上開
    土地公廟載運所竊得香爐，兩人並相約於翌（13）日清晨5
    、6 時許，前往苗栗市○○路「晉昇舊貨商行」會合，古正
    維明知香爐為劉永城所竊得之贓物，竟仍基於搬運贓物之犯
    意，將上開香爐載離現場，並於翌（13）日清晨5 時50分許
    ，依約駕駛車牌號碼WJ-2899 號自用小客車搬運上開香爐前
    往「晉昇舊貨商行」與劉永城會合，劉永城則騎乘車牌號碼
    387-GMM 號重型機車，載運上開鐵鍊前往「晉昇舊貨商行」
    欲轉售牟利。嗣員警經民眾通報前往上址查看而查獲，並扣
    得上開白鐵鐵鍊23條，及在古正維所駕駛之上開車輛上發現
    謝錦源所失竊之香爐。
二、案經蕭目宜及謝錦源訴由苗栗縣警察局苗栗分局報告臺灣苗
    栗地方法院檢察署檢察官偵查起訴。
    理  由
壹、被告劉永城部分
一、認定事實
  (一)訊之被告劉永城對其事實(一)(二)所示之犯行坦承不諱，其所述
    事實(一)部分，與告訴人蕭目宜指述其鐵鍊失竊等語，事實(二)
    部分與告訴人謝錦源指述其香爐失竊等語，分別互核相符；
    且員警於同一時、地查獲被告及同案被告古正維時，亦當場
    查獲鐵鍊在被告之機車腳踏板上、香爐在同案被告古正維之
    小客車上（詳偵卷第25頁員警劉漢雄100 年1 月14日之職務
    報告），此有相關照片在同偵卷內足佐，又指紋鑑定結果顯
    示，香爐失竊現場之指紋與被告之指紋相符（詳偵卷第74頁
    指紋鑑定書），可見被告之自白與事實相符，其犯行足堪認
    定。
  (二)認定被告攜帶兇器之理由：
    按攜帶兇器竊盜，祇須行竊時攜帶具有危險性之兇器為已足
    ，並不以攜帶之初有行兇之意圖為必要，此所謂兇器，其種
    類並無限制，凡客觀上足對人之生命、身體、安全構成威脅
    ，具有危險性之兇器均屬之，且祇須行竊時攜帶此種具有危
    險性之兇器為已足，並不以攜帶之初有行兇之意圖為必要（
    最高法院79年臺上字第5253號判例意旨參照）。經查，被告
    劉永城於99年10月12日23時許，在苗栗縣台72線東西向快速
    道路0-30公里處，持客觀上足供兇器使用之螺絲起子，竊取
    華電聯網股份有限公司蕭目宜所保管用來固定拉線箱之之白
    鐵鐵鍊23條等情，業據被告所自承，而螺絲起子，係金屬製
    品質地堅硬，客觀上足以對人之生命、身體、安全造成危險
    ，為可供兇器使用之物。是核被告於事實(一)所為，係犯刑法
    第321 條第1 項第3 款之攜帶兇器竊盜罪。
二、論罪科刑
  (一)比較新舊法：
    按行為後法律有變更者，適用行為時之法律，但行為後之法
    律有利於行為人者，適用最有利於行為人之法律，刑法第2
    條第1 項定有明文。於被告行為後，刑法第321 條第1 項第
    3 款規定於100 年1 月26日經總統公布修正，於同年月28日
    生效，因（一）其修正前之第1 項第1 款須於夜間侵入始符
    合，而修正後則不限於夜間，顯然修正前之規定較有利於被
    告；（二）修正前之法定刑為「6 月以上、5 年以下有期徒
    刑」，而修正後之法定刑則為「6 月以上、5 年以下有期徒
    刑，得併科新臺幣10萬元以下罰金」，以修正前之規定較有
    利於被告。上開比較新、舊法之結果，以行為時之舊法對其
    較為有利，揆諸前開刑法第2 條第1 項前段之規定，本案自
    應適用被告行為時之舊法。
  (二)罪名：
    被告所為事實(一)部份，係犯修正前刑法第321 條第1 項第3
    款之攜帶兇器竊盜罪1 次；事實(二)部分，係犯刑法第320 條
    第1 項之竊盜罪1 次。
  (三)罪數：
    被告所犯上開2 罪，分別係基於不同犯意之不同行為，是以
    被告所犯上揭2 罪應予分論併罰。
  (四)累犯加重其刑：
    被告劉永城前有如事實欄內前科資料項內所示，因犯罪受判
    處有期徒刑徒刑確定，並經執行完畢之紀錄，此有其前案紀
    錄表在卷可稽，其於有期徒刑執行完畢後，5 年內故意再犯
    本件事實(一)、(二)有期徒刑以上之罪，以上2 罪均應依刑法第
    47條第1 項之規定加重其刑。
  (五)量刑理由之說明：
    被告前曾因多次竊盜案，分別經判處有期徒刑6 月（91年間
    ）、3 月（93年間）、4 月（96年間）、6 月（96年間）、
    1 年6 月（多件，97年間）、10月（100 年初）等，足認素
    行不良，衡量其本案中所竊之鐵鍊、土地公廟香爐等物品造
    成被害人財物損失及心理上之困擾，惟被告犯後坦承犯行等
    一切情狀，並參酌其累犯應加重其刑之事由，認事實(一)部分
    應量處有期徒刑10月，事實(二)部分應量處有期徒刑6 月，其
    執行刑應定為有期徒刑1 年2 月。
  (六)關於沒收：
    被告供本案事實(一)竊盜犯罪所用之螺絲起子1 支，業經被告
    於偵訊時自承：其約凌晨1 、2 點用螺絲起子挖的，螺絲起
    子丟掉等語。（偵卷第101 頁），上開犯罪工具並未扣案，
    亦無證據證明現仍存在，為免將來執行上之困難，爰不予宣
    告沒收，附此敘明。
貳、被告古正維部分
一、認定事實
  (一)關於證據之合法性；
    檢察官所提出之本件各項證據，經查並無因違背法定程序取
    得之證據，且被告均未於言詞辯論終結前聲明異議或為任何
    證據能力之爭執，故檢察官所舉之證據，均得依法調查而作
    為判斷事實之依據。
  (二)證人前後陳述不符之採擇；
    1.同案被告劉永城於偵訊時之陳述得為證據：
      按被告以外之人於偵查中向檢察官所為之陳述，除顯有不
      可信之情況外，得為證據（刑事訴訟法第159 條之1 第2
      項），查同案被告劉永城就被告古正維被訴搬運贓物一節
      之陳述，係屬被告以外之人之陳述。其於100 年4 月19日
      偵訊時在檢察官面前所為之證述，及同日稍早向檢察官所
      為之陳述，均無顯有不可信之情況，自得作為本件之證據
      。
    2.同案被告劉永城於偵訊時之陳述，與審判時之證述，互不
      相符：
      劉永城於偵訊時陳述意旨略謂：我先偷鐵鍊再偷香爐，我
      在凌晨打電話請古正維來幫我搬香爐，古正維約三、四點
      的時候來載，我先把香爐放他車上，我先回家，約定四、
      五點載去回收場碰面；他知道香爐的來源，我叫他去廟裡
      載時，就跟他說了等語（偵卷第123 頁）；同日偵訊時證
      述意旨略謂：我打電話請古正維幫我載運香爐等語（偵卷
      第125 頁）。而劉永城於審理中證述意旨略謂：我在偵訊
      時記錯了，香爐時我自己載的，偵訊當時我有吸安非他命
      ，所以記錯了等語（100 年7 月7 日審理筆錄第4 頁），
      以上陳述互核，顯有不符。
    3.應採認偵訊時之陳述及證述：
      經查，本件同案被告劉永城於初經員警在晉昇舊貨行查獲
      時，第1 次警詢時推諉略稱：不知道香爐從何而來，只知
      道香爐放在古正維車上等語（偵卷第32頁第7 、8 行）；
      我是幫古正維賣鐵鍊等語（偵卷第30頁倒數第1 行），及
      至嗣後經警在香爐失竊現場採得指紋，經鑑定為劉永城之
      右手食指紋，經告知後劉永城於上揭100 年4 月19日偵訊
      中為上揭前述，顯見劉永城於此心理衝擊下之陳述，具有
      特別之可信性，自應採認此部分陳述，作為判斷事實之依
      據。
  (三)斟酌證據認定事實：
    1.香爐係屬贓物：
      同案被告劉永城於99年10月12日23、24時許，至苗栗縣公
      館鄉鶴岡村1 鄰鶴岡16-2號旁土地公廟竊取謝錦源所管領
      之香爐等情，經同案被告劉永城於偵訊、本院審理時自白
      甚詳（偵卷第101 頁、第123 頁、本院卷第54頁、第102
      頁背面），核與被害人謝錦源之指述該管領之香爐遭竊等
      情相符，且苗栗縣警察局將於上開土地公廟窗戶所採集之
      指紋送內政部警政署刑事警察局鑑定後，其鑑驗結果稱：
      送驗編號1 指紋，經排除被害人之指紋後，輸入電腦比對
      確認結果，與本局檔存劉永城指紋卡之右食指指紋相符等
      語（偵卷第74頁）。是同案被告劉永城確有於99年10月12
      日23時許，確有至苗栗縣公館鄉鶴岡村1 鄰鶴岡16-2號旁
      土地公廟竊取謝錦源所管領香爐1 個之事實無疑。
    2.被告載運香爐之事實及被告明知香爐為贓物之事實：
      經查：
      (1)證人即同案被告劉永城於100 年4 月19日偵訊時陳述意
        旨略謂：99年10月12日深夜至隔日凌晨時，我先偷鐵鍊
        再偷香爐，我在凌晨打電話請古正維來幫我搬香爐，古
        正維約三、四點的時候來載，我先把香爐放他車上，我
        先回家，約定四、五點載去回收場碰面；他知道香爐的
        來源，我叫他去廟裡載時，就跟他說了等語（偵卷第12
        3 頁）；同日偵訊時證述意旨略謂：我打電話請古正維
        幫我載運香爐等語（偵卷第125 頁）。
      (2)被告及同案被告劉永城2 人果於99年10月13日清晨5 、
        6 點之時，在苗栗市○○路晉昇舊貨行經警一併查獲，
        且同時查獲劉永城欲將鐵鍊賣予舊貨行，而香爐尚在被
        告之小貨車上，此有當場照片在卷可佐（見偵卷第62至
        66頁；第68頁至73頁）。此節可以彰顯證人即同案被告
        劉永城上揭100年4 月19日之證述及陳述俱屬可信。
      由以上二者，足以確認被告明知香爐係贓物而為之搬運之
      事實。
    3.對於被告辯解本院之判斷：
      (1)被告之辯解略稱：
        其所載運之香爐是其所有，係從後龍街上所購買，惟購
        買價錢忘記了，店也不曉得，當時搬家要把香爐搬去住
        的地方等語。
      (2)對被告辯解不採信之理由：
        查系爭香爐之底座有2 個圓形孔洞，此有照片（偵卷第
        69頁）可清晰檢視，證人即土地公廟管理人謝錦源證稱
        此係其所鑽出，用於鎖連於供桌之上等語（100 年7 月
        13日審理筆錄第9 頁），觀之偵卷第71頁之照片，亦顯
        示土地公廟之供桌之上確有相與對應之圓形孔洞2 個，
        此足見證人謝錦源所述屬實，前揭經警在被告小貨車上
        查獲之系爭香爐應係該土地公廟所用。反觀被告雖辯稱
        系爭香爐係其所購買，然對於賣出香爐之商店、價格及
        其買賣之相關資料，均無法為具體舉證；甚且，系爭香
        爐於員警初次查獲時（99年10月13日），因當時尚無足
        夠事證可證明被告犯行，而將系爭香爐暫交被告保管（
        偵卷第47頁），然於同年11月30日員警詢其系爭香爐下
        落時，則宣稱：已於同年10月16日將系爭香爐放置於客
        屬大橋旁之土地公廟，但不能保證系爭香爐還在不在等
        語（偵卷第28頁），顯見先前被告陳稱系爭香爐為其家
        中所有等語，顯不可採。
    4.綜合以上本節之所述，被告古正維上揭事實(三)所示之犯行
      ，已堪認定。
二、論罪科刑
  (一)罪名：
    被告所為事實(三)之行為，係犯刑法第349 條第2 項之搬運贓
    物罪。
  (二)累犯加重其刑：
    被告古正維前有如事實欄內前科資料項內所示，因犯罪受判
    處有期徒刑徒刑確定，並經執行完畢之紀錄，此有其前案紀
    錄表在卷可稽，其於有期徒刑執行完畢後，5 年內故意再犯
    本件有期徒刑以上之罪，應依刑法第47條第1 項之規定加重
    其刑。
  (三)量刑理由之說明：
    被告前曾因多次犯施用毒品罪，且亦有多次竊盜前科，分別
    經判處有期徒刑1 年4 月（84年間）、8 月（85年間）、1
    年2 月（87年間）、1 年（90年間）、1 年4 月（94年間）
    等，足認素行不良，衡量其本案中造成被害人財物損失及心
    理上之困擾等一切情狀，並參酌其累犯應加重其刑之事由，
    認應量處有期徒刑6 月，併諭知易科罰金之折算標準。
、應適用之法條：
一、刑事訴訟法第299 條第1 項前段。
二、刑法第2 條第1 項前段、刑法第320 條第1 項、（修正前）
    第321 條第1 項第3 款、第349 條第2 項、第47條第1 項、
    第41條第1 項前段、第51條第5 款。
三、刑法施行法第1 條之1 。
本案經檢察官黃俊鳴到庭執行職務。
中    華    民    國    100    年    8    月    17    日
                  刑事第二庭  審判長法  官  楊清益
                                    法  官  蔡志宏
                                    法  官  魏宏安
以上正本證明與原本無異。
如不服本判決應於收受判決後10日內向本院提出上訴書狀，並應
敘述具體理由。其未敘述上訴理由者，應於上訴期間屆滿後20日
內向本院補提理由書( 均須按他造當事人之人數附繕本) 「切勿
逕送上級法院」。告訴人或被害人如對本判決不服者，應具備理
由請求檢察官上訴，其上訴期間之計算係以檢察官收受判決正本
之日期為準。
                                    書記官  張玉楓
中    華    民    國   100    年    8     月    17    日
附錄本案論罪之法條全文：
中華民國刑法第320 條（普通竊盜罪、竊佔罪）
意圖為自己或第三人不法之所有，而竊取他人之動產者，為竊盜
罪，處5 年以下有期徒刑、拘役或5 百元以下罰金。
意圖為自己或第三人不法之利益，而竊佔他人之不動產者，依前
項之規定處斷。
前二項之未遂犯罰之
中華民國刑法(舊100 .01.26以前)第321 條（加重竊盜罪）
犯竊盜罪而有下列情形之一者，處6 月以上、5 年以下有期徒刑
：
一、於夜間侵入住宅或有人居住之建築物、船艦，或隱匿其內而
    犯之者。
二、毀越門扇、牆垣或其他安全設備而犯之者。
三、攜帶兇器而犯之者。
四、結夥三人以上而犯之者。
五、乘火災、水災或其他災害之際而犯之者。
六、在車站或埠頭犯之者。
前項之未遂犯罰之。
中華民國刑法第349 條第2 項
搬運、寄藏、故買贓物或為牙保者，處5 年以下有期徒刑、拘役
或科或併科1 千元以下罰金。